臺灣臺中地方法院民事判決
111年度中小字第1087號
原      告  林煜恩  
被      告  魏志宸  
            魏意玲  
兼
訴訟代理人  古又勻  
上列當事人間請求損害賠償事件，本院於民國111年7月25日言詞
辯論終結，判決如下： 
    主    文
原告之訴駁回。
訴訟費用新臺幣壹仟元，由原告負擔。
    理    由
一、原告主張：被告魏志宸、魏意玲之父親、被告古又勻之夫魏
    德賢前與原告因相鄰關係互有怨隙，魏德賢對原告所為妨害
    名譽案件，經本院刑事庭以110年度中簡字第1140號判處魏
    德賢犯誹謗罪確定（下稱前案刑事案件），另魏德賢告發原
    告違反動物保護法第6條、第25條第1項第1款故意使動物遭
    受傷害致死亡罪嫌，亦經該署以110年度偵字第39831號為不
    起訴處分確定（下稱前案不起訴處分），被告三人因此對原
    告心懷不滿，於民國110年9月19日見原告返回臺中市○○區○○
    街00號房屋，竟又無故持手機拍攝原告，並在現場有其他不
    特定路人或鄰居隨得共見共聞之狀態下，以對話方式論及「
    做兒孝道其實很重要、做人要飲水思源、不能忘恩負義、生
    命很可貴、動物也一樣、貓咪也一樣、狗也一樣、要盡孝道
    、不能長大就變相了」等影射原告未盡孝道、傷害動物等關
    於原告私德之內容，且互相附和，致使原告感到難堪，經員
    警據報到場處理後，被告古又勻又覆頌被告魏意玲及魏志宸
    前開對話內容，均已侵害原告名譽權，為此，爰依侵權行為
    之法律關係提起本件訴訟，請求被告3人連帶賠償慰撫金9 
    萬元，並聲明：被告應連帶給付原告9萬元及自起訴狀繕本
    送達翌日起至清償日止，按週年利率百分之5 計算之利息。
     
二、被告則以：原告每每以檢舉方式滋擾鄰人，並曾於110年9月
    2日以水柱噴濕被告機車，被告魏意玲亦險遭波及，經員警
    勸導後被告方以錄影方式蒐證，以保護自身權益；另本件事
    發當日因原告又無故噴水，被告魏意玲方外出蒐證，且因被
    告魏意玲前與父親有爭執，方與被告魏志宸討論孝道事宜；
    又被告魏志宸則自幼喜愛動物，與被告魏意玲聊天時方談及
    保護動物事宜；被告魏意玲、魏志宸所為談話地點於告住所
    ，並未指稱原告，且只有被告魏意玲及魏志宸在場，未有第
    三人參與，另現場亦未有其他第三人經過，則本件實為原告
    自行對號入座，被告魏意玲及魏志宸並未對原告有何侵權行
    為；再者，被告古又勻係於員警到場後轉述被告魏意玲及魏
    志宸談話內容，亦無對原告有何侵權行為。況前案不起訴處
    分書乃以原告之妻林盈潔為被告，被告並無明知前案不起訴
    處分內容而訛指原告撞死貓咪之舉，且該事件亦非原告善後
    ，原告所述並非可採。並聲明：原告之訴駁回。
三、得心證之理由
　㈠原告主張被告魏志宸與魏意玲於110年9月19日於臺中市○○區○
    ○街00號前之談話論及「做兒孝道其實很重要、做人要飲水
    思源、不能忘恩負義、生命很可貴、動物也一樣、貓咪也一
    樣、狗也一樣、要盡孝道、不能長大就變相了」內容等情，
    有監視錄影光碟附卷可參，亦為兩造所不爭執，應堪認為真
    實，本院自得採為判決之基礎。
　㈡按名譽權之侵害非即與刑法之誹謗罪相同，名譽有無受損害
    ，應以社會上對個人評價是否貶損作為判斷之依據，茍其行
    為足以使他人在社會上之評價受到貶損，不論其為故意或過
    失，均可構成侵權行為，其行為亦不以廣佈於社會為必要，
    僅使第三人知悉其事，亦足當之（最高法院90年臺上字第64
    6號判例參照）。又「名譽」為個人在社會上享有一般人對
    其品德、聲望或信譽等所加之評價，屬於個人在社會上所受
    之價值判斷，因此名譽有無損害，應以社會上對其評價是否
    有所貶損為斷，而非求諸個人之主觀感受。查
　1.原告主張被告明知原告並無未有未盡孝道之情事，仍以系爭
    言詞影射原告有不孝之妨害名譽之情事，固據原告提出系爭
    前案刑事判決及不起訴處分書為憑，惟系爭言論內容並未以
    原告為談論對象、內容亦未提及原告姓名、亦無具體情事之
    描述，有光碟附卷可參，並經本院當庭勘驗屬實，僅憑前開
    對話內容，實難遽認有何妨害原告名譽之行為，縱原告主觀
    上基於兩造怨隙而有認被告有影射原告之意，然第三人實無
    從遽以未有人、事、時、地、物等未特定內容之言論推認系
    爭言論有減損對原告社會評價之舉。
　2.此外，原告固舉前案判決及前案不起訴處分書主張被告有影
    射原告未盡孝道及傷害動物之舉，然前案刑事判決110年7月
    30日經一審判決，並於111年5月17日經二審判決上訴駁回確
    定，有系爭前案刑事判決附卷可考，則本件事發時，前案刑
    事判決尚訟爭中未確定，難認被告有明知為不實之事而故意
    指摘傳述之舉，況被告魏意玲及魏志宸之對話過程中現場除
    位於隔壁即立德街18號騎樓之原告外，未有其他第三人經過
    ，其等對話過程中亦未有原告或其他人參與，業經本院勘驗
    現場錄影光碟屬實，有勘驗筆錄在卷可查（本院卷第185頁)
    ，尚不足使原告在社會上之評價受到貶損，則原告據以主張
    名譽權受損，尚屬有疑。
　3.再者，系爭不起訴處分書之被告為訴外人即原告之妻林盈潔
    並非原告，有前案不起訴處分書附卷可考（本院卷第27頁）
    ，亦無從遽以推認被告有妨害原告名譽之故意，對照被告魏
    意玲及魏志宸關於：生命可貴、動物也一樣之談話內容，並
    未特定談論之對象或發生之緣由，仍難認對原告之社會評價
    有何貶抑之可能。
　4.另參以原告對被告所為妨害名譽告訴案件，亦經臺灣臺中地
    方檢察署以111年度偵字第19330號為不起訴處分，有前開不
    起訴處分書附卷可考，原告未再舉證證明被告所為談話內容
    有何貶損其社會上對其評價之可能，則原告主張被告侵害原
    告名譽權，核與侵權行為之要件尚有未合，並非可採。
四、綜上，原告主張被告侵害其名譽權，為無理由，應予駁回。
五、訴訟費用負擔之依據：民事訴訟法第78條。　
中　　華　　民　　國　　111 　年　　8 　　月　　30　　日
                  臺灣臺中地方法院臺中簡易庭
                                  法  官  陳航代
以上為正本，係照原本作成。
如不服本判決，應於送達後20日內，以判決違背法令為理由，向
本院提出上訴狀並表明上訴理由（上訴理由應表明一、原判決所
違背之法令及其具體內容；二、依訴訟資料可認為原判決有違背
法令之具體事實），如於本判決宣示後送達前提起上訴者，應於
判決送達後20日內補提上訴理由書（須附繕本）。 
中    華    民    國    111    年   8     月    31  日
                                  書記官  陳羿方